【裁判字號】    98,訴,839
【裁判日期】    981231
【裁判案由】    違反毒品危害防制條例
【裁判全文】
臺灣嘉義地方法院刑事判決               98年度訴字第839號
公  訴  人  臺灣嘉義地方法院檢察署檢察官
被      告  甲○○
上列被告因違反毒品危害防制條例案件，經檢察官提起公訴（98
年度毒偵字第1316號），被告於準備程序中就被訴事實為有罪之
陳述，本院合議庭裁定由受命法官改依簡式審判程序審理，判決
如下：
    主  文
甲○○施用第一級毒品，累犯，處有期徒刑捌月。
    犯 罪 事 實
一、甲○○前因施用毒品案件，經本院以94年毒聲字第120號裁
    定送觀察、勒戒後，於民國94年5月3日認無繼續施用毒品之
    傾向而釋放，並經臺灣嘉義地方法院檢察署檢察官，以94年
    度毒偵字第277號不起訴處分確定。又因施用毒品案件，經
    臺灣高雄地方法院於95年5月25日，以95年度訴字第26號判
    決判處有期徒刑7月，再經本院於96年2月26日，以96年度訴
    字第63號判決判處有期徒刑9月確定，後經裁定減刑為有期
    徒刑4月又15日，上開2罪接續執行，於96年10月17日縮短刑
    期假釋出監，付保護管束，同年11月9日保護管束期滿，假
    釋未經撤銷，所餘未執行之刑以已執行論而執行完畢。詎仍
    不知悔改，於前揭觀察、勒戒執行完畢釋放後5年內，復基
    於施用第1級毒品海洛因之犯意，於98年5月4日某時，在嘉
    義市某處，以將海洛因摻入香菸，點燃吸食煙霧方式，施用
    海洛因1次。嗣於同年月5日下午3時10分許，在嘉義市○○
    路與杭州三街口為警查獲，並採集其尿液送驗，結果呈嗎啡
    （海洛因代謝物）陽性反應，始悉上情。
二、案經嘉義市政府警察局第一分局報告臺灣嘉義地方法院檢察
    署檢察官偵查起訴。
    理  由
壹、程序事項
    本件於準備程序進行中，被告甲○○就被訴事實為有罪之陳
    述，且所犯係死刑、無期徒刑、最輕本刑為3年以上有期徒
    刑以外之罪，經本院告知簡式審判程序之旨，並聽取檢察官
    及被告之意見後，依刑事訴訟法第273條之1第1項之規定，
    裁定進行簡式審判程序，復依刑事訴訟法第273條之2規定，
    不適用證據提示、交互詰問及傳聞法則有關證據能力限制等
    規定，先予敘明。
貳、實體事項
一、前揭犯罪事實，業據被告於本院行準備程序及審理時坦白承
    認（見本院卷第52、60頁），又其於98年5月5日下午5時40
    分許，經警採集尿液送驗，由檢驗單位以酵素免疫分析法為
    初步檢驗，再以氣相層析質譜儀法為確認檢驗，結果呈嗎啡
    （海洛因代謝物）陽性反應乙情，此有勘察採證同意書、臺
    灣檢驗科技股份有限公司濫用藥物尿液檢驗報告、代號與真
    實姓名對照表（代號：1B980503號）各1份在卷可按（見警
    卷第4至6頁），而以氣相層析質譜儀法作為毒品藥物及其代
    謝產物之定性及定量分析，可排除偽陽性之可能，均堪為補
    強證據，足以擔保被告任意性自白與事實相符。又被告前因
    施用毒品案件，經本院裁定送觀察、勒戒後，於94年5月3日
    認無繼續施用毒品之傾向而釋放，並經臺灣嘉義地方法院檢
    察署檢察官，以94年度毒偵字第277號不起訴處分確定，此
    有臺灣高等法院被告前案紀錄表、刑案資料查註紀錄表、全
    國施用毒品案件紀錄表、受觀察勒戒人毒品及前科紀錄簡列
    表各1份附卷足稽，本次係於前次觀察、勒戒執行完畢釋放
    後5年內再犯，依法即應追訴處罰。綜上所述，本件事證明
    確，被告犯行洵堪認定，應依法論科。
二、按海洛因為毒品危害防制條例第2條第2項第1款所定之第1級
    毒品，核被告所為，係犯毒品危害防制條例第10條第1項之
    施用第1級毒品罪，其持有海洛因之低度行為，應為施用之
    高度行為所吸收，不另論罪。又被告前因施用毒品等案件，
    經本院判處罪刑確定，接續執行後，於96年10月17日縮短刑
    期假釋出監並付保護管束，96年11月9日保護管束期滿，假
    釋未經撤銷，所餘未執行之刑以已執行論而執行完畢，詳如
    犯罪事實欄所述，亦有上開被告前案紀錄表乙份存卷為考，
    其於受徒刑之執行完畢，5年以內故意再犯本件有期徒刑以
    上之罪，為累犯，應依刑法第47條第1項規定，加重其刑。
    爰審酌被告高中肄業之智識程度，業經觀察、勒戒執行完畢
    ，猶再施用毒品，顯見尚無戒除之決心，施用毒品除戕害自
    身健康外，對社會秩序亦有潛在危害，兼衡其坦白犯行之態
    度，本次犯罪並未造成他人實害、被告自承與母親同住、無
    業之家庭、經濟等一切情狀，量處如主文所示之刑，以示懲
    儆。
據上論斷，應依刑事訴訟法第273條之1第1項、第299條第1項前
段，毒品危害防制條例第10條第1項，刑法第11條前段、第47條
第1項，判決如主文。
本案經檢察官侯德人到庭執行職務。
中    華    民    國    98    年    12    月    31    日
                  刑事第二庭  法  官  林青怡
以上正本證明與原本無異。
如不服本判決應於收受判決後10日內向本院提出上訴書狀，並應
敘述具體理由；其未敘述上訴理由者，應於上訴期間屆滿後20日
內向本院補提理由書（均須按他造當事人之人數附繕本）「切勿
逕送上級法院」。
中    華    民    國    98    年    12    月    31    日
                              書記官  李佳惠
附錄論罪科刑法條
毒品危害防制條例第10條
施用第一級毒品者，處6月以上5年以下有有期徒刑。
施用第二級毒品者，處3年以下有期徒刑。

司法院資訊處製作；財團法人民間司法改革基金會備份。
